【裁判字號】    95,訴,297
【裁判日期】    950407
【裁判案由】    毒品危害防制條例
【裁判全文】
臺灣彰化地方法院刑事判決               95年度訴字第297號
公  訴  人  臺灣彰化地方法院檢察署檢察官
被      告  甲○○
                      號
上列被告因違反毒品危害防制條例案件，經檢察官提起公訴（95
年度毒偵字第118 、291 號），被告於本院準備程序中就被訴事
實為有罪之陳述，經本院合議庭裁定改依簡式審判程序審理，並
判決如下：
    主  文
甲○○連續施用第一級毒品，累犯，處有期徒刑壹年，扣案之第
一級毒品海洛因壹包（毛重零點貳公克）沒收銷燬之。
    事  實
一、甲○○前因違反肅清煙毒條例及麻醉藥品管理條例案件，經
    臺灣高等法院臺中分院以87年上訴字第56號判決分別判處有
    期徒刑3 年8 月、8 月，應執行有期徒刑4 年確定，入監執
    行後於民國89年6 月1 日縮短刑期假釋出監，並付保護管束
    ，嗣經撤銷假釋，入監繼續執行殘刑有期徒刑1 年10月16日
    ，已於93年7 月14日縮刑期滿執行完畢。另因施用毒品案件
    ，經本院以90年度毒聲字第4354號裁定送觀察、勒戒後，認
    有繼續施用毒品之傾向，再經臺灣雲林地方法院以91年度毒
    聲字第424 號裁定令入戒治處所施以強制戒治，已於91年12
    月16日停止戒治出所付保護管束，並於92年5 月8 日期滿未
    經撤銷停止戒治，視為執行完畢釋放，由臺灣雲林地方法院
    檢察署檢察官以92年度戒毒偵字第38號為不起訴處分確定。
    猶不思悔改，於前揭強制戒治執行完畢釋放後5 年內，復基
    於施用第一級毒品海洛因之概括犯意，自94年6 月下旬某日
    起，至95年3 月27日晚上8 時許止，在其位於彰化縣社頭鄉
    ○○村○○○路199 巷15號住所及不特定道路旁等處，以將
    海洛因加水混合後以注射針筒注射體內之方式，連續施用第
    一級毒品海洛因多次，頻率約每3 天施用1 次。嗣先於94年
    10月7 日下午7 時20分許依規定至警局採驗尿液，結果呈嗎
    啡陽性反應；又於95年1 月14日凌晨0 時20分許，在彰化縣
    員林鎮○○路○ 段2 巷6 號前為警查獲，並扣得其所有之海
    洛因1 包（毛重0.2 公克），及於本院審理中主動供出上情
    。
二、案經彰化縣警察局田中分局及臺中市警察局第四分局分別報
    告臺灣彰化地方法院檢察署檢察官偵查起訴。
    理  由
一、被告甲○○於準備程序中，先就前揭犯罪事實為有罪之陳述
    ，且所犯係死刑、無期徒刑、最輕本刑為3 年以上有期徒刑
    以外之罪，經本院合議庭依刑事訴訟法第273 條之1 第1 項
    之規定，裁定由法官一人獨任進行簡式審判程序，合先敘明
    。
二、前揭犯罪事實，業據被告於本院審理時坦承不諱，且被告於
    前揭時地經採其尿液送驗結果，均呈嗎啡陽性反應（按一般
    施用海洛因者會在其體內代謝為嗎啡成分殘留，並經由尿液
    排出），有台中市警察局第四分局委託鑑驗尿液代號與真實
    姓名對照表、彰化縣警察局田中分局尿液編號與真實姓名對
    照表、詮昕科技股份有限公司濫用藥物尿液檢驗報告與彰化
    縣衛生局94年10月17日煙檢字第944551號煙毒尿液檢驗成績
    書各1 份附卷可稽；另於95年1 月14日查獲日扣案之白色粉
    末1 包（毛重0.2 公克），為第一級毒品海洛因，業據被告
    於本院審理中供述明確，參以被告驗尿結果呈嗎啡陽性反應
    ，確有施用第一級毒品海洛因之情事，應認前開扣案物確為
    海洛因無訛。而被告前因施用毒品案件，經本院裁定送觀察
    、勒戒後，認有繼續施用毒品之傾向，再經臺灣雲林地方法
    院裁定令入戒治所施以強制戒治，已於91年12月16日停止戒
    治出所付保護管束，並於92年5 月8 日期滿未經撤銷停止戒
    治，視為執行完畢釋放，有臺灣高等法院被告前案紀錄表1
    份在卷可參，被告於上揭強制戒治執行完畢釋放後5 年內，
    再犯施用毒品犯行，亦堪認定。本案事證已臻明確，被告施
    用第一級毒品海洛因犯行堪予認定，應依法論科。
三、核被告所為，係犯毒品危害防制條例第10條第1 項之施用第
    一級毒品罪。其為供已施用而於施用前後持有海洛因之低度
    行為應為其施用之高度行為所吸收，不另論罪。又被告先後
    多次施用第一級毒品之犯行，時間緊接，所犯係構成要件相
    同之罪名，顯係基於概括犯意反覆為之，為連續犯，應依刑
    法第56條規定，以一罪論，並依法加重其刑。被告前開犯罪
    事實中，除自94年6 月間某日起至95年1 月13日下午8 時許
    止連續施用海洛因多次之犯行，經檢察官提起公訴外，其餘
    部分之犯行雖未據檢察官提起公訴，惟該部分犯行與檢察官
    起訴經本院論罪部分有連續犯裁判上一罪之關係，自為起訴
    效力所及，應由本院併予審理，附此敘明。又查被告曾因違
    反肅清煙毒條例及麻醉藥品管理條例案件，經臺灣高等法院
    臺中分院以87年上訴字第56號判決分別判處有期徒刑3 年8
    月、8 月，應執行有期徒刑4 年確定，入監執行後於89年6
    月1 日縮短刑期假釋出監，並付保護管束，嗣經撤銷假釋，
    入監繼續執行殘刑有期徒刑1 年10月16日，已於93年7 月14
    日縮刑期滿執行完畢，有臺灣高等法院被告前案紀錄表1 份
    在卷可參，其受有期徒刑執行完畢後，5 年內再犯有期徒刑
    以上之罪，為累犯，應依法遞予加重其刑。爰審酌被告前曾
    因施用毒品罪行，經判刑確定並執行完畢及送觀察、勒戒、
    強制戒治執行完畢，仍不知戒除毒癮，而再施用毒品不輟，
    足見其自制力尚有未足，有接受相當期間監禁教化之必要，
    以促其及早矯正吸毒惡習；惟念及被告之犯罪動機、目的係
    因施用毒品之習性難以戒除，其犯罪手段僅係戕害自己之身
    心、施用毒品次數、時間及犯罪後坦承犯行之態度等一切情
    狀，量處如主文所示之刑。扣案被告所有之海洛因1 包（毛
    重0.2 公克），核屬毒品危害防制條例第2 條第2 項第1 款
    之第一級毒品，應依同條例第18條第1 項前段規定，沒收銷
    燬之。
據上論斷，應依刑事訴訟法第273 條之1 第1 項、第299 條第1
項前段，毒品危害防制條例第10條第1 項、第18條第1 項前段，
刑法第11條前段、第56條、第47條，判決如主文。
本案經檢察官鮑慧忠到庭執行職務。
中    華    民    國    95    年    4    月     7     日
                  刑事第一庭    法  官  吳永梁
以上正本證明與原本無異。
如不服本判決，應於判決送達後10日內，向本院提出上訴狀（須
附繕本）。
中    華    民    國    95    年    4     月    10    日
                                書記官  陳美敏
附錄本案論罪科刑法條全文：
毒品危害防制條例第10條
施用第一級毒品者，處 6 月以上 5 年以下有期徒刑。
施用第二級毒品者，處 3 年以下有期徒刑。


司法院資訊處製作；財團法人民間司法改革基金會備份。
